【裁判字號】    95,訴,691
【裁判日期】    951124
【裁判案由】    違反毒品危害防制條例
【裁判全文】
臺灣雲林地方法院刑事判決               95年度訴字第691號
公  訴  人  臺灣雲林地方法院檢察署檢察官
被      告  乙○○
                    （現另案羈押於臺灣雲林看守所）
上列被告因違反毒品危害防制條例案件，經檢察官提起公訴（95
年度毒偵字第929 、1051、1068、1371號），及就施用第一級毒
品部分移送併辦（95年度毒偵字第1426、1649號），被告自白犯
罪，本院合議庭裁定由受命法官獨任依簡式審判程序審理，判決
如下：
    主  文
乙○○施用第一級毒品，處有期徒刑壹年，扣案之第一級毒品海
洛因（貳袋，合計淨重零點壹公克），沒收銷燬之；又施用第
二級毒品，處有期徒刑肆月。應執行有期徒刑壹年貳月，扣案之
第一級毒品海洛因（貳袋，合計淨重零點壹公克），沒收銷燬
之。
    事  實
一、乙○○前因施用毒品案件，經觀察、勒戒執行完畢，認無繼
    續施用毒品傾向，於民國94年10月27日釋放，由臺灣雲林地
    方法院檢察署檢察官於同日以94年度毒偵字第1437號為不起
    訴處分確定。詎猶不知悔改，於觀察、勒戒執行完畢釋放後
    5 年內，復基於施用第一級毒品海洛因之犯意，自95年5 月
    底某日起，至95年8 月9 日某時許止，在雲林縣四湖鄉○○
    村○○路11號住處及四湖鄉○○○路旁等地，以將毒品海洛
    因粉末摻水置入針筒內注射之方式，以3 至4 日施用1 次之
    頻率，接續施用第一級毒品海洛因多次。另基於施用第二級
    毒品甲基安非他命之犯意，自95年7 月2 日回溯96小時內某
    時起，至95年7 月20日回溯96小時內某時止，在其上揭住處
    ，以將甲基安非他命置於玻璃球內燒烤後吸食煙霧之方式，
    接續施用第二級毒品甲基安非他命多次。嗣於(一)95年7 月2
    日17時45分許，為警在雲林縣四湖鄉○○村○○○段道路旁
    查獲，並扣得海洛因1 袋（淨重0.09公克）；(二)95年7 月16
    日13時許，因涉嫌竊盜案件，為警在其住處查獲；(三)95年7
    月20日15時45分許，騎乘未懸掛牌照機車行經雲林縣四湖鄉
    ○○○路與至善路口處，為警查獲，並扣得海洛因1 袋（淨
    重0.22公克）及注射針筒3 支；(四)95年7 月22日12時30分許
    ，為警在雲林縣四湖鄉○○村○○街城同府外查獲，並扣得
    注射針筒1 支；(五)95年8 月12日，因另犯竊盜案件，為警查
    獲，經警採尿送驗呈嗎啡陽性反應；(六)95年8 月12日，因上
    開竊盜案件，經法院裁定羈押，由臺灣雲林看守所人員採尿
    送驗，呈嗎啡陽性反應，始悉上情
二、案經雲林縣警察局臺西分局報請臺灣雲林地方法院檢察署檢
    察官偵查起訴。
    理  由
一、上揭事實，業經被告乙○○坦白承認，並有檢驗分呈「嗎啡
    陽性、甲基安非他命陽性」及「嗎啡陽性」之詮昕科技股份
    有限公司濫用藥物尿液檢驗報告共6 紙在卷可稽，並有第一
    級毒品海洛因2 袋（合計淨重0.31公克）及注射針筒4 支扣
    案可證。而扣案之第一級毒品海洛因2 袋（合計淨重0.31公
    克），經送法務部調查局鑑定結果，確認「含第一級第六項
    毒品海洛因成分」，屬第一級毒品，有該局鑑定通知書2 紙
    附卷可稽，足認被告自白與事實相符，應可採信。又其前因
    施用毒品案件，經觀察、勒戒執行完畢，認無繼續施用毒品
    傾向，於94年10月27日釋放，由檢察官為不起訴處分確定等
    情，有臺灣高等法院被告前案紀錄表在卷可參。本件事證明
    確，被告犯行，堪以認定。
二、核被告所為，係犯毒品危害防制條例第10條第1 項之施用第
    一級及同條第2 項之施用第二級毒品罪。被告持有第一、二
    級毒品進而施用，其持有之低度行為，為施用之高度行為吸
    收，不另論罪。又按接續犯乃為行為人主觀上出於一個犯罪
    決意，但該行為分前後數舉動接續進行，且各舉動間，在時
    間、空間上有密切關係者而言，縱然依修正後刑法之立法理
    由，鼓勵發展接續犯之概念，仍應以先後數舉動均係侵害同
    一法益者為限，始可認定為接續犯。例如同一人先後多次施
    用同一種毒品（臺灣高等法院暨所屬法院因應新修正刑法施
    行座談會彙編法律提案第15號、第17號審查意見參照）。查
    被告自95年5 月底某日起，至同年8 月9 日某時許止，以3
    至4 日施用第一級毒品海洛因一次之頻率；自95年7 月2 日
    回溯96小時內某時起，至95年7 月20日回溯96小時內某時止
    ，有反覆施用第二級毒品甲基安非他命犯行。而被告施用第
    一級毒品之時間，橫跨新刑法生效前後；施用第二級毒品之
    時間，在新刑法生效後。施用第一、二級毒品之數舉動，均
    具有時空密切關係，各自得成立接續犯。是被告多次施用第
    一級、第二級毒品行為，均係基於同一犯意下之接續多次行
    為，僅侵害一個法益，各應為接續犯，屬單純一罪。公訴人
    僅就被告於95年5 月底某日起，至同年7 月19日14時許止之
    施用第一級毒品海洛因犯行提起公訴，其餘部分未及論列，
    然檢察官就犯罪事實一部起訴者，其效力及於全部，被告經
    檢察官起訴範圍外之施用第一級毒品海洛因犯行（即移送併
    辦部分），與前揭論罪科刑部分，係基於接續犯意所為，屬
    單純一罪，本院自得併予審理，附予敘明。其所犯施用第一
    級毒品及施用第二級毒品二罪間，犯意各別，行為互殊，應
    予分論併罰。爰審酌被告前因施用毒品案件，經觀察、勒戒
    ，仍未戒絕，繼續施用毒品海洛因及甲基安非他命，顯見其
    一再沈溺於毒品，不能自拔，及多次施用毒品遭警查獲，暨
    犯後坦承犯行等一切情狀，量處如主文所示之刑，併定其應
    執行之刑。扣案之第一級毒品海洛因（2 袋，合計淨重0.31
    公克），屬查獲之毒品，不問屬於犯人與否，均依毒品危害
    防制條例第18條第1 項前段，宣告沒收銷燬之。至扣案之注
    射針筒4 支，業經被告於審理時表示拋棄，不另宣告沒收，
    併此敘明。
據上論斷，應依刑事訴訟法第273 條之1 第1 項、第284 條之1
、第299 條第1 項前段，毒品危害防制條例第10條第1 項、第2
項、第18條第1 項前段，刑法第11條前段、第51條第5 款，判決
如主文。
本案經檢察官甲○○到庭執行職務
中    華    民    國    95    年    11    月    24    日
                  刑事第二庭    法  官  柯  志  民
以上正本證明與原本無異。
如不服本判決，應於判決送達後10日內，向本院提出上訴狀。
中    華    民    國    95    年    11    月    24    日
                                書記官  魏  輝  碩
論罪之法條全文：
毒品危害防制條例第十條
施用第一級毒品者，處六月以上五年以下有期徒刑。
施用第二級毒品者，處三年以下有期徒刑。


司法院資訊處製作；財團法人民間司法改革基金會備份。
